【裁判字號】    97,簡上,137
【裁判日期】    971112
【裁判案由】    偽造文書
【裁判全文】
臺灣花蓮地方法院刑事判決             97年度簡上字第137號
上  訴  人
即  被  告  甲○○
上列上訴人即被告因偽造文書案件，不服本院花蓮簡易庭中華民
國97年7月31日97年度花簡字第882號第一審判決（聲請簡易判決
處刑案號為97年度偵字第129 號），提起上訴，本院管轄之第二
審合議庭判決如下：
    主  文
上訴駁回。
    事實及理由
一、本案經本院審理結果，認第一審判決被告即上訴人甲○○犯
    行使偽造私文書罪，處有期徒刑4 月，如易科罰金，以新臺
    幣（下同）1000元折算1 日，又犯使公務員登載不實文書罪
    ，處有期徒刑3月，如易科罰金，以1000元折算1日，應執行
    有期徒刑6月，如易科罰金，以1000元折算1日，其認事用法
    及量刑均無不當，應予維持，並引用第一審簡易判決書記載
    之事實、證據及理由。
二、被告上訴意旨略以：告訴人乙○○到伊公司工作時，有交付
    其身分證、印章給伊，因當時伊和銀行有債務糾紛，經乙○
    ○之同意將土地過戶到他名下，伊並沒有偽造文書之犯行，
    請撤銷原判決，為免刑或緩刑之判決云云。
三、按被告以外之人於審判外之言詞或書面陳述，除法律有規定
    者外，不得作為證據。又被告以外之人於偵查中向檢察官所
    為之陳述，除顯有不可信之情況者外，得為證據，刑事訴訟
    法第159條第1項、第159條之1第2 項分別定有明文。本件告
    訴人即證人乙○○於偵訊時之證述，並無證據證明其證述顯
    有不可信之情況，參諸上開規定，告訴人乙○○於偵訊時之
    證述，應具有證據能力。又本案認定事實所引用本件卷證所
    有之證據（文書證據、物證等），本院審酌前開書證、物證
    並無刑事訴訟法第159條之4規定顯有不可信之情況與不得作
    為證據之情形，是本案認定事實所引用本件卷證所有之證據
    ，亦均認為有證據能力，合先敘明。
四、經查，被告因積欠銀行信用卡消費款債務，為避免其所有坐
    落花蓮縣花蓮市○○段634-4 地號土地（下稱系爭土地）遭
    銀行查封拍賣，未經告訴人乙○○之同意，擅自於96年7月9
    日盜用乙○○交付之印章，偽造土地買賣所有權移轉契約書
    、土地登記申請書後，復於同日持向花蓮縣花蓮地政事務所
    辦理土地所有權移轉登記手續等情，業據告訴人乙○○於偵
    訊時證稱明確，並有乙○○寄發給被告之存證信函、花蓮縣
    稅捐稽徵處土地增值稅核覆通知書等影本附卷可稽，堪信屬
    實，且被告於偵訊時亦自承：代書並沒有和乙○○見面，買
    賣契約是我自己承辦，並沒有給乙○○看及簽名等語（見他
    字卷第18頁），而衡諸常情，若乙○○同意被告將系爭土地
    所有權移轉登記至其名下，被告何以未要求乙○○在契約書
    上簽名確認？況乙○○於收到花蓮縣稅捐稽徵處土地增值稅
    核覆通知書後，即於96年7 月19日以存證信函通知被告表明
    並未同意辦理系爭土地所有權移轉登記等語，足見被告將系
    爭土地辦理所有權移轉登記至乙○○名下之過程，確有違常
    情，被告辯稱有經乙○○同意云云，尚難採信。
五、綜上所述，原審據此認定被告係犯行使偽造私文書罪及使公
    務員登載不實文書罪，並無不當，被告上訴理由請求撤銷原
    判，為免刑或緩刑之宣告，並無理由，應予駁回。至被告聲
    請傳喚土地銀行花蓮分行蔡鳳娥及兩位代書到庭為證人，均
    係為證明其有對該等證人稱：告訴人乙○○有同意其辦理系
    爭土地所有權移轉登記云云，然縱使該等證人曾聽聞被告向
    其等陳述上情，此不過均係被告對該等證人之片面陳述，無
    法據以證明乙○○有同意被告辦理系爭土地所有權移轉登記
    手續，且被告亦於偵訊中供陳：乙○○都沒有和代書見面等
    語（見他字卷第18頁），是本院認上開證人均無傳喚之必要
    ，附此敘明。
據上論斷，應依刑事訴訟法第455條之1第3項、第368 條、第373
條，判決如主文。
本案經檢察官張立中到庭執行職務。
中    華    民    國    97    年    11    月    12    日
                  刑事第三庭    審判長法  官  李世華
                                      法  官  湯國杰
                                      法  官  許乃文
上列正本證明與原本無異。
本件不得上訴。
中    華    民    國    97    年    11    月    12    日
                                      書記官


司法院資訊處製作；財團法人民間司法改革基金會備份。
